# 求助陈版，关于不可撤销租赁期及或有租金

提问人：蜗壳24kb24kb 时间：2020-02-21 08:05:31
请教陈版，某出租方与承租方签订租赁合同，合同约定承租方承租出租方商铺，租赁期间为 2019 年 1 月 1 日至 2021 年12 月 31 日。其中，第一租约年为 2019 年 1 月 1 日至 2019 年 12 月 31 日，租金为 10 万元， 2019 年 1 月 1 日缴纳；第二租约年为 2020 年 1 月 1 日至 2020 年 12 月 31 日，租金为 11 万元， 2020 年 1 月 1 日缴纳， 2021 年 1 月 1 日至 2021 年 12 月 31 日为第三租约年，租金为 12 万元， 2021 年 1 月 1 日缴纳。合同同时约定， 2019 年 1 月 1 日需缴纳履约保证金 2 万元，若承租方在合同约定的租赁期限内发生退租，则出租方有权没收该笔履约保证金。 那么，对于这种分段缴纳租金的情况，因2019 年度仅收到第一租约年租金，且履约保证金金额较小，此时尚无法判定 2020 年企业是否退租，对此，不可撤销租赁期是 2019 年 1 月 1 日至 2019 年 12 月 31 日，还是 2019 年 1 月 1 日至 2021 年 12 月 31 日？尚未收到的第二租约年及第三租约年租金共 23 万元是否为或有租金？

回答人：chenyiwei
关于是否 3 年租赁期整体上构成不可撤销租赁，要考虑在“2019年 1 月 1 日需缴纳履约保证金 2 万元，若承租方在合同约定的租赁期限内发生退租，则出租方有权没收该笔履约保证金”的约定下，没收 2 万元履约保证金对承租人而言是否构成重大损失；承租人是否已对承租的商铺进行了重大的装修，因而不可能轻易放弃租赁等。
尚未收到的第二租约年及第三租约年租金共 23 万元不是或有租金。